# Julián David Lozano Cardozo Ingeniería Industrial



Años experiencia laboral: 2

Edad: 27

Aspiración salarial: \$ 1.500.001 - \$ 2.000.000

Tipo y número de identificación: Cédula 1032412636

Código de hoja de vida: 2585313 Ciudad: Bogotá, Bogotá D.C.

Teléfono celular: 3004970701
Teléfono de residencia: 3004970701

Dirección de residencia: Carrera 3b # 64 - 13

Género: Masculino
Estado civil: Soltero(a)

Correo electrónico: juliandavidl@gmail.com Fecha de última actualización: 27-May-2015

# Perfil laboral

Ingeniero industrial bilingüe con excelentes relaciones interpersonales, gran adaptación, actitud de liderazgo y rápido aprendizaje, persona innovadora y con criterio propio, con metas claras en cuanto al crecimiento personal y profesional.

Hábil en el manejo de grupos, trabajo en equipo, con amplia capacidad en el manejo de lenguas extranjeras, conocimiento de técnicas de publicidad, tecnologías de la información y la comunicación, contabilidad financiera, gestión de indicadores, técnicas de negociación, ventas, atención al público, CRM, ERP, benchmarking, investigación de mercados, herramientas de innovación y vigilancia tecnológica, sistemas de gestión de calidad y gestión de proyectos.

# Experiencia laboral

Sutherland Global Services
Consultor de facturación y ventas

Sector: Telecomunicaciones
Cargo: Asesor
Área de trabajo: Servicio al Cliente

Subsector: Servicios de telecomunicaciones
Duración: 01/11/2014 - 01/03/2015. 4 Meses

Jefe: Jennifer Meneses Functiones y logros

- Solución de problemas de facturación y servicio en general de clientes en Estados Unidos para la región de South East.
- Recomendación y venta de productos, servicios y soluciones para hogares.
- Atención al cliente evaluada por estándares de calidad internacionales formulados desde la central de AT&T USA
- Gestión de información sensible y manejo de cuentas de clientes a través de sistemas tales como CRM, RNS, Siebel, VMWare.

Teléfono: 00000000

**Productos Alimenticios Natura SAS** 

Administrador general

Sector: Bebidas y tabaco Subsector: Gaseosas, jugos y aguas

Çargo: Ingeniero

**Área de trabajo:** Producción **Duración:** 01/08/2013 - 01/11/2014. 1 Año 3 Meses **Jefe:** Nubia Esperanza Reyes **Funciones y logros** 

- Planeación y supervisión de líneas de producción.
- Relación directa con proveedores y clientes.
- Revisión e implementación de planes de trabajo.
- Administración del recurso humano, manejo de nómina.
- Implementación de sistemas ERP.
- Registro, documentación y corrección de los sistemas de calidad.
- Revisión y corrección de no conformidades ante entes de vigilancia y control estatales y nacionales.

Teléfono: 3125828310

Hewlett Packard Colombia
Human Resources College Intern

Sector: Tecnología Subsector: Comercio de computadores

Cargo: Practicante

Área de trabajo: Recursos Humanos y Admón. de Duración: 01/06/2012 - 01/02/2013. 8 Meses

Personal Jefe: Mónica Villarreal

#### **Funciones y logros**

- Soporte en el área de compensación y beneficios.

- Asistencia al área de capacitación y desarrollo.
- Soporte en el área de administración de personal.

Logros: Mejor compañía de IT para trabajar en Colombia en el 2012 y la novena posición en el Ranking de acuerdo a Great Place To Work.

Mejor subsidiaria a Nivel Global en Responsabilidad Social Corporativa.

Mejor subsidiaria a Nivel Global en el índice de compromiso de los empleados con la compañía.

**Teléfono**: 6390000

**Distribuidora de Electricos La Gran Energia** Analista de Compras y Proveedores

Sector: Otros Subsector: Otros

Cargo: Analista

Área de trabajo: Compras e Inventarios Duración: 01/02/2009 - 01/05/2012. 3 años 3 Meses

Jefe: Daniel Enrique Mejia Funciones y logros

Manejo integral de la plataforma de compras de proveedores y clientes, generación de cotizaciones para

empresas del sector oil & gas.

Teléfono: 3123004108

Convergys Customer Management Representante de Servicio al cliente

Sector: Telecomunicaciones Subsector: Servicios de telecomunicaciones

Cargo: Operario

Área de trabajo: Producción Duración: 01/05/2011 - 01/09/2011. 4 Meses

Jefe: Andres Pupo Funciones y logros

- Resolución de inconvenientes de los clientes con sentido de urgencia y eficiencia. Responder preguntas e inquietudes relacionadas a la facturación, caídas del servicio y agendamiento de mantenimiento para los clientes de AT&T en todos los Estados Unidos.

Logro: Uno de los mejores agentes "Wall of Fame" medido en la satisfacción de los clientes por medio de

encuestas.

Teléfono: 000000

# **Estudios formales**

U. Nacional

Título: Ingeniero Industrial Nivel del estudio: Universitaria

Duración: Jun - 2007 a Dic - 2013. Culminado

País y ciudad de destino: Colombia, Bogotá D.C., Bogotá

# **Estudios no formales**

**Hewlett Packard Colombia** 

Título: Salesforce Duración: Oct - 2012 a Oct - 2012.

País y ciudad de destino: Colombia, Bogotá D.C.,

Bogotá

Universidad Nacional de Colombia

Título: Innovation and Business Creation, 3rd Duración: Jul - 2009 a Ago - 2009.

Internacional Engineering Seminar País y ciudad de destino: Colombia, Bogotá D.C.,

Bogotá

# Idiomas

Idioma nativo Español Idioma 1 Inglés 100 | Idioma 3 Francés 60

Idioma 2 Italiano 80 |

## Preferencias laborales

Posibilidad de viajar: Sí Posibilidad de trasladarse: Sí

¿Trabaja actualmente? No Permiso para trabajar en: Colombia

# Texto de hoja de vida

#### Carta de presentación

JULIAN LOZANO

Bogota DC, Colombia | +57 3004970701 | juliandavidl@gmail.com

#### HABILIDADES:

- Inglés fluido C1 MCE
- Experiencia en recursos humanos y administración de personal de compañías multinacionales.
- Liderazgo en grupos de trabajo e innovación en procesos.
- Amplia experiencia en servicio al cliente, demostrando respeto, empatía, profesionalismo y eficiencia al momento de atender las necesidades del cliente y de la compañía.
- Excelente desempeño en trabajos y situaciones bajo presión demostrando excelentes resultados.
- Alto compromiso con las tareas asignadas en cualquier nivel.
- · Conocimientos básicos en italiano, francés y portugués.
- Experiencia en manejo de sistemas ERP y CRM al igual que conocimiento avanzado en herramientas Windows Office (Excel, Word, Power Point)
- Planeación y desarrollo de proyectos con una posterior

#### EDUCACIÓN:

#### UNIVERSIDAD NACIONAL DE COLOMBIA Bogotá, Colombia

Facultad de Ingeniería, Ingeniero Industrial. 04/2014

Logro: Mejor resultado para el semestre de la Carrera en las pruebas Saber Pro en 2013-3

# SALESFORCE Bogotá, Colombia

Capacitación de sistema para ventas para Hewlett-Packard. 10/2012

Hewlett-Packard – Área de capacitación y desarrollo.

#### III SEMINARIO INTERNACIONAL DE INGENIERIA Bogotá, Colombia

"Innovation and business creation" 07/2009

Universidad Nacional de Colombia.

EXPERIENCIA LABORAL:

#### CONSULTOR DE FACTURACION Y VENTAS

Sutherland Global Services (AT&T U-Verse, Telco, DSL)

Bogotá, Col.

10/11/2014 — 28/02/2014

- Solución de problemas de facturación y servicio en general de clientes en Estados Unidos para la región de South East.
- Recomendación y venta de productos, servicios y soluciones para hogares.
- Atención al cliente evaluada por estándares de calidad internacionales formulados desde la central de AT&T USA
- Gestión de información sensible y manejo de cuentas de clientes a través de sistemas tales como CRM, RNS, Siebel, VMWare.

#### ADMINISTRADOR GENERAL - MANAGER

Productos Alimenticios Natura 01/08/2013 — 10/01/2014

#### Purificación, Tol.

- Planeación y supervisión de líneas de producción.
- Relación directa con proveedores y clientes.
- Revisión e implementación de planes de trabajo.
- Administración del recurso humano, manejo de nómina.
- Implementación de sistemas ERP.
- Registro, documentación y corrección de los sistemas de calidad.

Revisión y corrección de no conformidades ante entes de vigilancia y control estatales y nacionales.

#### HUMAN RESOURCES COLLEGE INTERN -RRRHH

Hewlett Packard Colombia 22/06/2012 — 22/02/2013

#### Bogotá, Col.

- Soporte en el área de compensación y beneficios.
- Asistencia al área de capacitación y desarrollo.
- Soporte en el área de administración de personal.

Logros: Mejor compañía de IT para trabajar en Colombia en el 2012 y la novena posición en el Ranking de acuerdo a Great Place To Work.

Mejor subsidiaria a Nivel Global en Responsabilidad Social Corporativa.

Mejor subsidiaria a Nivel Global en el índice de compromiso de los empleados con la compañía.

# REPRESENTANTE DE SERVICIO AL CLIENTE

Convergys Customer Management (AT&T Small Business End User Care - SBEUC) 01/05/2011 — 01/09/2011

#### Bogotá, Col

- Resolución de inconvenientes de los clientes con sentido de urgencia y eficiencia. Responder preguntas e inquietudes relacionadas a la facturación, caídas del servicio y agendamiento de mantenimiento para los clientes de AT&T en todos los Estados Unidos.

Logro: Uno de los mejores agentes "Wall of Fame" medido en la satisfacción de los clientes por medio de encuestas.

#### INTERESES, HOBBIES Y ACTIVIDADES EXTRACURRICULARES:

- Responsabilidad Social Corporativa, Empoderamiento, Gestión de Proyectos, Mejoramiento Continuo, Impacto Social, Customer Relationship Management.
- Viajar, Aprender Idiomas y Culturas, Rugby, Música.
- Actividades de voluntariado en temas como educación, salud y alimentación, cuidado del medio ambiente en diferentes barrios en Bogotá y en el departamento del Tolima.

JULIAN DAVID LOZANO CARDOZO

CC. 1032412636

# Texto de hoja de vida ingles

#### **Professional profile**

JULIAN LOZANO

Bogota DC, Colombia | +57 3004970701 |

juliandavidl@gmail.com

#### **OBJECTIVE**

#### **SKILLS**

- Fluent in English and Spanish.
- Experience in Human Resources in Multinational Companies and SMB
- Leadership at work groups and innovation in processes.
- Wide Experience in Customer Service, understanding customer needs, showing respect and empathy.
- Excellent performance in work under pressure.
- High commitment in tasks at any level.
- Basic skills in French and Italian.

#### **EDUCATION**

#### NATIONAL UNIVERSITY OF COLOMBIA Bogotá, Colombia

Engineering Faculty, Industrial Engineer. 04/2014

Achievement: Best result for the semester in National tests for measuring the quality of University Education (Saber Pro Test) in 2013-3

#### **EXPERIENCE**

Manager, Productos Alimenticios Natura 01/08/2013 — 10/01/2014

Purificacion, Tol.

- Surveillance of the production lines
- Direct relationship with suppliers and customers
- Review and implementation of the work plan
- Human Resources Management

Human Resources College Intern, Hewlett Packard Colombia 22/06/2012 — 22/02/2013 Bogota, Col.

- Compensation and benefits support
- Growth and Development area assistance
- Personnel management support

Achievements: Best IT Company to Work in Colombia 2012 and 9th position In General Ranking according to Great Place To Work.

Best Subsidiary Globally in Corporate Social Responsibility

Customer Care and Problem Resolution Representative, Convergys Customer Management 01/05/2011 — 01/09/2011

#### Bogota, Col

- Resolving customer issues efficiently and effectively, questions and requests, related to billing, service outages/disruptions and maintenance scheduling for At&t Customers Nationwide in the United States.
- One of the Top Agents in the floor obtaining the highest scores in surveys of customer satisfaction. Customer Care Agent, Bilateral 01/02/2011 01/04/2011

#### Bogota, Col

- Assistance to prepaid cell phone customers in the United States of Tracfone Wireless, Net 10, Straight Talk and SafeLink, driving technical support platforms, activations, cancellations, retentions, and FAQs.

### INTERESTS, HOBBIES AND EXTRACURRICULAR ACTIVITIES

Corporate Social Responsibility, Employees Empowerment, Project Management, Process Improvement, Social Impact.

Traveling, Languages, Rugby, Music, Technology Gadgets, Running.

Volunteering activities in topics as education, health and food for groups in different neighborhoods in Bogota and in Tolima.